臺灣板橋地方法院刑事判決　　　　　　　　　　　　九十一年度易字第一二號
　　公　訴　人　臺灣板橋地方法院檢察署檢察官
　　被　　　告　乙○○
右列被告因竊盜案件，經檢察官提起公訴 (九十一年度偵字第一○○三號)，本院判
決如左：
    主  文
乙○○無罪。
    事  實
一、公訴意旨略以：被告乙○○意圖為自己不法之所有，於民國九十年四月間某日，
    在甲○○所經營位於台北縣三重市○○○路四十二之一號地下室之「歡喜就好」
    卡拉ＯＫ店，徒手竊取其所有之ＮＯＫＩＡ牌八八五○型行動電話乙支（序號為
    000000000000000號），得手後置入門號0000000000
    、0000000000號之ＳＩＭ卡供己使用，因認其涉有刑法第三百二十條
    第一項之竊盜罪嫌云云。
二、按犯罪事實應依證據認定之，無證據不得推定其犯罪事實，如不能證明被告犯罪
    者，應諭知無罪之判決，刑事訴訟法第一百五十四條、第三百零一條第一項分別
    定有明文，所謂認定犯罪事實之證據，係指足以認定被告確有犯罪行為之積極證
    據而言，苟未能發現相當證據，或證據不足為不利於被告事實之認定時，即應為
    有利於被告之認定，更不待何有利之證據，亦不能以推測或擬制之方法，以為裁
    判基礎（最高法院二十九年上字第三一○五號、四十年台上字第八六號、五十六
    年度台上字第八○七號判例意旨參照）。
三、公訴人認被告涉嫌竊盜，無非以被害人甲○○於警訊中指稱：九十年四月間，乙
    ○○曾二次前往伊經營位於台北縣三重市○○○路四十二之一號地下室之「歡喜
    就好」卡拉ＯＫ店內，且在店內睡覺，與伊行動電話遭竊之時間相近等語，且有
    贓物認領保管單、失竊手機之序號資料及被告將門號0000000000號、
    0000000000號之ＳＩＭ卡置入失竊手機撥打使用之通聯紀錄等在卷可
    稽。參以被告以門號0000000000號ＳＩＭ卡插入失竊手機使用之日期
    為九十年五月十二日之情，有上揭通聯紀錄在卷可按，與失竊時間緊接等情，以
    為論據。訊據被告固坦承持有並使用上述手機，惟堅詞否認有何竊盜犯行，辯稱
    ：該手機是其於九十年四、五月間，在台北縣蘆洲市往台北市松山區之公車上所
    拾獲；而其雖曾因男友任職於被害人甲○○所開設之上開卡拉ＯＫ店，而去過被
    害人之卡拉ＯＫ店二次，但並未行竊手機等語。經查：
（一）上述行動電話係被害人甲○○所有，於九十年四月間被竊，業經被害人甲○○
      於警訊時指述綦詳，並有贓物認領保管單、失竊行動電話之序號資料等件在卷
      可稽，是該行動電話係失竊之贓物，首堪認定。
（二）次查，被告於該行動電話失竊後曾經持有並使用該只行動電話，且據被告供承
      在卷，復有被告將原其租用之門號0000000000號、0000000
      000號之ＳＩＭ卡置入上開遭竊行動電話撥打使用之通聯紀錄及台灣大哥大
      股份有限公司預付卡用戶資料、遠傳電信股份有限公司易通卡基本資料等件在
      卷可憑。
（三）另被害人於警訊固陳稱：「陳惠玲我有見過。他曾至我北縣三重市○○○路四
      十二之一號的家中去過，且曾在我住處睡過。其去的時間與我失竊手機之時間
      相若。」等語在卷（見偵查卷第十三頁背面第四至六行）。惟經本院傳訊被害
      人到庭詢問伊於警訊中所謂「去的時間與我失竊手機時間相若」究為何意，則
      經被害人補述：「我請的員工之前是住在我這個手機失竊的地方，而被告則常
      去找我的這個員工，當時警察問我被告在失竊的時間，是否有去過失竊地方，
      我則說她有去過。：據我所知我的手機應該是我員工所偷的，然後交給被告的
      ，當時我手機不見沒有報警，因為那時我家裡東西常常失竊，而且我東西丟掉
      時，這個員工都還住在我那裡，但是後來手機是被告持有的，所以警察才說是
      她偷的，但是是我的員工偷的，我的那個員工叫蔡裕如，但是他後面的如字我
      不太清楚，被告的頭腦不是很靈光，應該不是她偷的，我東西丟掉很多次，我
      的寢室只有員工才可以進去，不可能外人可以進去，而我的手機是放在寢室裡
      面，我是充電時不見的，當時被告是去員工的房間找她的男友，她不會進去我
      的寢室裡面，因為我曾經跟被告說過話，她說話都說不清楚，而且我不只丟掉
      手機，所以應該是我員工偷的，不是被告偷我的東西的。（問：是否被告跟妳
      的員工串通好的？）偷我東西的員工後來有跟我說，是他偷手機給被告使用的
      ，他說不是被告跟他一起偷的，後來我的員工沒有被移送，因為我沒有報案。
      」等情綦詳（見本院九十一年七月十一日訊問筆錄第二頁倒數第二、三行及第
      三頁），已見被害人失竊本件行動電話當時，出入伊放置行動電話處所者，非
      僅被告一人，則是否可以被害人失竊上述行動電話期間，被告曾至伊住處，即
      遽認該行動電話係被告所竊，即有可疑。
（四）參之被告將其前開租用之門號0000000000號、000000000
      0號之ＳＩＭ卡置入上開遭竊行動電話撥打，目前僅查得000000000
      0號於九十年五月十二日；0000000000於九十年七月十九日有使用
      情形（見前揭通聯紀錄內容）；而被害人係於九十年四月間遭竊，已如前述，
      則以最近之九十年五月十二日比較，被告至少逾失竊期間半個月以上，方有使
      用該行動電話情事，從而被告辯稱：上開行動電話非其所竊，而係事後取得，
      即屬可能。
四、綜上所述，被告雖曾持有前開被竊之行動電話，惟持有贓物之原因多端，卷內既
    無直接證據足認被告行竊，又無其他事證足以認定被告絕非自他人收受或拾獲本
    件行動電話，是尚難以被告不能提出證據證明前開行動電話係其拾獲而非竊盜所
    得，即逕行推論其所持有該只行動電話係其所竊。此外復查無其他積極證據足資
    證明被告有何竊盜罪行，揆諸前開說明，不能證明被告犯竊盜罪，自應為無罪之
    諭知。至其是否明知該只行動電話係贓物而仍予收受；或另有何侵占遺失物罪行
    ，因均不同於竊盜之社會基本事實，本院無從變更起訴法條逕予審究（最高法院
    八十三年度臺上字二六四四號、八十四年度臺上字第二二一六號判決意旨參照）
    ，併予敘明。
據上論斷，應依刑事訴訟法第三百零一條第一項，判決如主文。
本案經檢察官毛有增到庭執行職務
中    華    民    國      九十一    年      八        月      五      日
                                      臺灣板橋地方法院刑事第五庭
                                          法  官 林玫君
右正本證明與原本無異
如不服本判決應於送達後十日內向本院提出上訴狀
                                          書記官 許清秋
中    華    民    國      九十一    年      八        月      九      日
